臺灣高等法院刑事判決
110年度上訴字第497號
上  訴  人  臺灣宜蘭地方檢察署檢察官
上  訴  人  
即  被  告  官鈴靜

選任辯護人  陳倉富律師
被      告  范峻榮

指定辯護人  本院公設辯護人陳德仁
上列上訴人因被告違反毒品危害防制條例案件，不服臺灣宜蘭地
方法院109年度訴字第289號，中華民國109年12月16日第一審判
決（起訴案號：臺灣宜蘭地方檢察署109年度偵字第3669號、第4
436號），提起上訴，本院判決如下：
    主  文
原判決關於扣案之三星手機壹支（含門號○○○○○○○○○○號SIM卡壹
張）沒收部分撤銷。
未扣案之三星手機壹支（含門號○○○○○○○○○○號SIM卡壹張）沒收
，於全部或一部不能沒收或不宜執行沒收時，追徵其價額
其餘上訴駁回。
    事  實
一、官鈴靜明知甲基安非他命係毒品危害防制條例第2條第2項第
    2款所定之第二級毒品，氟硝西泮（Flunitrazepam，又名FM
    2）亦係毒品危害防制條例第2條第2項第3款所定之第三級毒
    品，依法不得非法販賣、轉讓，竟分別為下列行為：
  ㈠意圖營利，基於販賣第二級毒品甲基安非他命之犯意，自民
    國109年4月4日下午1時13分起至同日下午2時24分，以門號0
    000000000號之三星手機傳送簡訊與江培瑞聯繫販賣第二級
    毒品事宜後，於109年4月4日下午5時許，在宜蘭縣○○鄉○○路
    0段000巷00弄00號外，以新臺幣（下同）3,500元之價格，
    販賣第二級毒品甲基安非他命1包予江培瑞，官鈴靜將上開
    毒品交付江培瑞並收取價金後，隨即離去。
　㈡基於轉讓第三級毒品之犯意，於109年5月30日晚間11時許，
    在宜蘭縣○○鄉○○路0段000巷0號，將自海天社團醫療社團法
    人海天醫院合法取得，含第三級毒品氟硝西泮成份之第三級
    管制藥品服爾眠（Fallep）4顆，無償轉讓予李天賜。
二、案經宜蘭縣政府警察局蘇澳分局報告臺灣宜蘭地方檢察署檢
    察官偵查起訴。
    理  由
壹、程序部分：
　　本判決以下所引具傳聞性質之各項供述證據，經本院於審理
    期日調查證據時提示並告以要旨後，未據當事人於言詞辯論
    終結前就證據能力部分有所異議，經審酌該言詞陳述或書面
    陳述作成時之情況，該等證據並無違背法定程序取得或顯不
    可信之情形，以之作為證據均屬適當，依據刑事訴訟法第15
    9條之5規定，自應認為均有證據能力。其餘認定事實所引用
    之非供述證據，並無證據證明係公務員違背法定程序所取得
    ，且就本案待證事項復具有相當關連性，亦無刑事訴訟法第
    159條之4顯有不可信之情況與不得作為證據之情形，且經本
    院於審理期日依法進行證據之調查、辯論，依同法第158條
    之4規定之反面解釋，亦均應有證據能力。
貳、實體部分：
甲、被告官鈴靜部分：
一、認定犯罪事實之證據及理由：
　　訊據被告對於上開事實欄一㈡轉讓第三級毒品部分坦承不諱(
    本院卷第51、216頁)，惟矢口否認有何事實欄一㈠所載之販
    賣第二級毒品犯行，辯稱：我於109 年4 月4 日有與江培瑞
    以手機聯繫，當天是臺北朋友來，我有跟江培瑞約在00路0 
    段00巷00弄00號外購買安非他命，結果沒有碰面云云。本院
    經查：
　㈠事實欄一㈠部分：
　⒈被告官鈴靜於本院準備程序及審理中均不否認，於警詢、偵
    查及原審之供述，均是出於自由意思陳述(本院卷第154、21
    4頁)，而被告官鈴靜於109年6月9日警詢時供稱：那天我跟
    被告范峻榮(共同被告范峻榮部分詳如後述)去宜蘭縣○○鄉○○
    路○段000巷00弄00號找證人江培瑞，去之前證人江培瑞傳簡
    訊跟我說他需要毒品安非他命，我跟被告范峻榮說我一個朋
    友需要一萬塊的東西，後來被告范峻榮的小弟開車載我跟被
    告范峻榮去找他，證人江培瑞拿新臺幣一萬元現金給我，我
    從被告范峻榮那邊拿一包給他等語(見偵3669卷第10頁背面)
    。又於109年6月19日偵查中供稱：109年4月4日證人江培瑞
    是跟被告范峻榮聯繫買毒品，毒品是被告范峻榮拿出來賣證
    人江培瑞的，但是由我交付並向證人江培瑞收3,500元，我
    知道那一包東西是第二級毒品安非他命等語(見偵3669卷第1
    16頁及其背面)。再於原審準備程序時亦供稱：對於檢察官
    起訴的犯罪事實我沒有意見，都承認，之前警詢、偵查中所
    為之陳述都是出於我的自由意志等語(見原審卷第139頁至第
    146頁)，且被告官鈴靜於警詢、偵查中、原審羈押訊問、移
    審訊問及準備程序時均始終明確供承於前揭時、地，交付一
    物予證人江培瑞，並收取價金等語(見偵3669卷第9頁至第11
    頁、第64頁至第65頁、第112頁至第113頁、第116頁及其背
    面、第121頁及其背面、第137頁及其背面；原審聲羈卷第21
    頁至第25頁；原審卷第139頁至第146頁)，況在本院準備程
    序中亦明確供稱：有在原審判決欄一㈠所載之時，地，販賣
    第二級毒品甲基安非他命1包給江培瑞，並收取3500元，坦
    承認罪等語(本院卷第150、154頁)。審酌販賣甲基安非他命
    係相當重大之犯罪，且為政府及新聞媒體強力宣傳，具有一
    般社會知識經驗之人，應無不知之理，被告官鈴靜行為時為
    46歲之人，國中畢業且具相當社會經驗，並非欠缺智識或社
    會經歷之人，所為若非事實，當無必要一再為不利己之供述
    甚至自白犯罪。此外，被告官鈴靜及其辯護人亦未主張曾遭
    受檢警以不正訊問，且於原審羈押訊問、準備程序及本院準
    備程序時，亦均有辯護人陪同，堪認被告官鈴靜之自白及不
    利於己之供述，均具有相當高之信用性，非屬虛妄，而且亦
    與證人江培瑞之以下證述相符，確係信而可徵。
　⒉證人江培瑞確有於上開犯罪事實一、㈡所示之時間、地點，以
    3,500元之價格，向被告官鈴靜購得甲基安非他命1包等情，
    業據證人江培瑞於偵訊及原審審理時結證明確（見他505卷
    第20頁至第21頁背面；原審卷第407頁至第425頁、第439頁
    ），而證人江培瑞上揭證述內容，均經具結擔保其前揭證言
    之真實性，此佐以被告官鈴靜於警詢中亦自陳：江培瑞是我
    前姊夫，沒有恩怨等語(見偵3669卷第10頁)，又自附表所示
    通訊監察譯文可知，109年4月4日係被告官鈴靜主動以簡訊
    連絡證人江培瑞，且依2人間之簡訊內容，足認2人關係並未
    有嚴重交惡之情形，足證證人江培瑞並無誣陷被告官鈴靜之
    動機，且證人江培瑞所證述之內容，亦與被告官鈴靜上開自
    白供述相符，已堪認被告之自白確與事實相符。再觀諸本案
    被告官鈴靜如犯罪事實一㈠所示販賣毒品犯行之查獲過程，
    係警員蒐集情資而報請宜蘭地檢署檢察官指揮偵辦，依原審
    法院核發之通訊監察書就被告官鈴靜持用之門號0000000000
    號行動電話實施通訊監察及蒐證，查悉被告官鈴靜有販賣毒
    品予證人江培瑞之犯罪嫌疑後，始於109年6月9日持搜索票
    至證人江培瑞上址居處執行搜索，搜索後於同日製作警詢筆
    錄，並至宜蘭地檢署接受檢察官偵訊，經警員、檢察官提示
    相關通訊監察譯文予證人江培瑞閱覽、檢視後，再針對譯文
    內容詢問對話真意等情，亦有原審109年度聲搜字第260號搜
    索票、證人江培瑞109年6月9日警詢及偵訊筆錄、通訊監察
    譯文在卷可佐（見他505卷第6頁至第7頁、第20頁至第21頁
    ；偵3669卷第19頁至第21頁、第42頁），顯然證人江培瑞也
    沒有為圖供出毒品來源以邀減刑，而誣陷被告官鈴靜之可能
    性存在。復參酌被告官鈴靜於警詢、偵查、原審羈押訊問時
    ，也均坦承有於犯罪事實一㈠所示時、地交付黑色物品1包予
    證人江培瑞，並收取現金3,500元，更可見被告官鈴靜先前
    之自白供述，確與證人江培瑞所證述之情節大致相符，並可
    互為佐憑。
  ⒊關於本案毒品交易之數量及價額，證人江培瑞於偵訊時證稱
    ：我向被告官鈴靜買3,500元安非他命等語(見他505卷第21
    頁正面)，於原審審理時亦證稱：買1小包等語(見原審卷第4
    08頁)，前後關於被告販賣毒品之構成要件事實證述一致，
    雖然就確切交易價格、數量等情，前後證述略有不一，然此
    僅係證人江培瑞因時間久遠，記不太清楚（見原審卷第412
    頁至第413頁）所致。衡以人之記憶，本易隨時間經過而對
    事件部分細節出現淡忘，甚至混淆之可能，本案證人江培瑞
    於原審到庭證述之時間（109年11月18日）距離案發之109年
    4月4日，已逾半年之久，然其因向被告官鈴靜購買毒品而於
    109年6月9日經警持票搜索後自願隨同警方到案說明，並於
    同日至地檢署接受檢察官訊問證述，距離案發時較近，對購
    入之毒品數量、價金，印象應較為深刻而不會有記憶模糊或
    混淆，認以證人江培瑞於偵訊時所為證述之細節，較為可採
    。此乃因常人對於過往事物之記憶，隨時日之間隔而漸趨模
    糊或失真，自難期其如錄影重播般地將過往事物之原貌完全
    呈現。此外，因個人教育程度、生活經驗、語言習慣之不同
    ，其表達意思之能力與方式，亦易產生差異。故供述證據每
    因個人觀察角度、記憶能力、表達能力、誠實意願、嚴謹程
    度及利害關係之不同，而有對相同事物異其供述之情形發生
    ，而其歧異之原因，未必絕對係出於虛偽所致。是證人江培
    瑞於原審審理時已明確證述，向被告官鈴靜購買第二級毒品
    甲基安非他命，僅係於原審審理程序時對該等細節已不復全
    完記憶所致，是證人江培瑞於原審審理時所為之證述縱與偵
    查中之證述有些微之出入，亦難遽此為有利被告之認定。
　⒋按購買毒品者稱其係向某人購買毒品之供述，固須補強證據
    以擔保其供述之真實性；然此所謂補強證據，並非以證明犯
    罪構成要件之全部事實為必要，倘得以佐證購買毒品者之證
    言非屬虛構，能予保障所陳述事實之真實性，即已充足，且
    得據以佐證者，雖非直接可以推斷該被告之犯罪，但以此項
    證據與購買毒品者之陳述為綜合判斷，若足以認定犯罪事實
    者，仍不得謂非補強證據。又一般合法物品之交易，買賣雙
    方於電話聯繫之間，固會就標的物、價金、交付方式等事項
    為約定；然有關毒品之交易，誠難期待買賣雙方以同樣標準
    為聯繫，尤其，在現行通訊監察制度之下，若於通話間言明
    具體之標的物或以暗語代之，無異自曝於被查獲之風險中。
    再者，關於毒品之買賣，其以電話聯繫交易者，買賣雙方多
    係相識之人，其等或僅粗略表明見面時、地，甚或僅以電話
    鈴聲加上來電顯示作為提醒即足。是並非不得依通聯之情形
    及通話內容之真意，作為判斷可否採為買賣雙方所供述交易
    情節之佐證(最高法院109年度台上字第4262號刑事判決意旨
    參照)。本案交易係被告官鈴靜主動為之，已如前述，且毒
    品交易本屬隱蔽，聯繫多以簡短代號、暗語為之，如附表所
    示之通訊監察譯文雖無明確記載毒品字句，然被告官鈴靜於
    警詢、偵查中、原審羈押訊問、移審訊問及準備程序時，始
    終自承有於上開時、地交付一物品予證人江培瑞，且證人江
    培瑞於偵查中及原審審理時始終證述被告官鈴靜係先用行動
    電話門號0000000000號門號以簡訊聯繫證人江培瑞後，再以
    「無顯示號碼」打給證人江培瑞，確認是否購買甲基安非他
    命，足證被告官鈴靜確於犯罪事實一㈠所示時、地以3,500元
    完成交易無誤。再如附表所示通訊監察譯文為被告官鈴靜與
    證人江培瑞之對話（見偵3669卷第42頁)，為被告官鈴靜所
    自承(見聲羈卷第22頁)，就此證人江培瑞亦於原審審理時證
    稱：「現金」是指被告官鈴靜要換現金，「十」為「加」之
    意，我不知道意思，簡訊內容是被告官鈴靜問我要不要安非
    他命，之後我在電話中答應她，後來我們就在我永美路住處
    見面跟被告官鈴靜買安非他命，我回她「現金很多」的意思
    是我要買，有現金，傳完簡訊之後，被告官鈴靜有再用無號
    碼顯示打電話給我，大概是當天下午4、5時許有接到電話，
    當時是我有多少現金就買多少等語(見原審卷第407頁至第42
    5、429頁)。此與證人江培瑞於偵查中證稱：上開內容是我
    與被告官鈴靜的對話，被告官鈴靜傳簡訊給我，說台北賣毒
    品的朋友帶安非他命下來要換現金，被告官鈴靜後來有用無
    顯示號碼打給我，問我要不要買，後來，當天約下午5、6點
    ，我與被告官鈴靜在永美路居處前見面，我向被告官鈴靜買
    3500元安非他命，因為他朋友急要用錢，所以賣便宜一點，
    一手交錢一手交貨，我簡訊回「現金不要」是跟他開玩笑，
    我之前還有開玩笑說我要人不要現金，這也是開玩笑的等語
    (見他505卷第21頁正面)，互核亦大致相符。再參以被告官
    鈴靜除於109年6月19日偵訊時曾改稱，附表所示通訊監察譯
    文係被告范峻榮與證人江培瑞之對話外，其於警詢、偵查中
    、原審羈押訊問、移審訊問及準備程序時均始終明確供承係
    與證人江培瑞之對話，甚至於原審明確訊問是否為被告范峻
    榮與證人江培瑞之對話時，也明確表示是自己與證人江培瑞
    之對話(見聲羈卷第23頁)，而此對話係被告官鈴靜先主動聯
    繫證人江培瑞，且被告官鈴靜於警詢、偵查中、原審羈押訊
    問、移審訊問及準備程序時均始終明確供承於前揭時、地，
    交付一物予證人江培瑞，並收取價金等語(見偵3669卷第9頁
    至第11頁、第64頁至第65頁、第112頁至第113頁、第116頁
    及其背面、第121頁及其背面、第137頁及其背面；原審聲羈
    卷第21頁至第25頁；原審卷第139頁至第146頁)，甚至也在
    警詢、偵查中；原審及本院準備程序時多次自白犯罪，已如
    前述。足徵如附表所示之通訊監察譯文，確實是被告官鈴靜
    與證人江培瑞之間，有關被告官鈴靜販賣第二級毒品甲基安
    非他命與證人江培瑞之對話內容，亦足佐證被告官鈴靜確有
    於犯罪事實一㈠所示之時、地，販賣第二級毒品甲基安非他
    命予證人江培瑞。是被告官鈴靜之原審辯護人為被告官鈴靜
    辯稱，如附表所示通訊監察譯文並未顯示雙方有約定之時間
    、地點，無從認被告官鈴靜予證人江培瑞確有於犯罪事實一
    ㈠所載時、地交易云云，亦無可採。
　⒌被告及其原審辯護人在原審審理時固辯稱：本案實為證人江
    培瑞販賣毒品予被告官鈴靜等語。然依據證人江培瑞明確證
    稱當時一手交錢，一手交貨，且自附表所示通訊監察譯文觀
    之，被告官鈴靜與證人江培瑞之簡訊內容提及「現金」等隱
    蔽暗語，代表之意思，則被告官鈴靜嗣後於同日下午5時許
    前往證人江培瑞上址居處，交付甲基安非他命給證人江培瑞
    並收取現金與常情無違；又被告官鈴靜亦於原審審理時自承
    附表所示通訊監察譯文「十」為「加」之意(見原審卷第429
    頁)，與證人江培瑞之上開證述相符，是被告官鈴靜之原審
    辯護人為被告官鈴靜辯護稱「十」係屬毒品數量，顯見證人
    江培瑞才是賣方云云，亦難以採信。　
　⒍我國查緝毒品之販賣，一向執法甚嚴，並科以重度刑責，販
    賣第二級毒品既經政府懸為禁令、嚴加取締，且毒品量微價
    高，販賣行為在通常情形下均係以牟利為其主要誘因及目的
    ，且依一般社會通念以觀，凡販賣毒品者，茍無利益可圖，
    應無甘冒被他人供出來源或遭檢警查緝法辦之危險而平價供
    應他人施用之理，因此其販入之價格必較出售之價格低廉，
    或以同一價格販賣而減少毒品之份量，而有從中賺取買賣價
    差牟利之意圖及事實，應屬合理之認定。再販賣毒品係違法
    行為，非可公然為之，亦無公定價格，且容易分裝、增減份
    量，而買賣之價格，可能隨時依交易雙方關係之深淺、購毒
    者之資力、需求量及對行情之認知、毒品來源是否充裕、查
    緝是否嚴謹、購毒者被查獲後供出購買對象之可能風險等情
    形，而異其標準，非可一概而論，除非經行為人詳細供出各
    次所販賣之毒品之進價及售價，且數量俱臻明確外，實難察
    得其交易實情。然販賣者從價差或量差中牟利，方式雖異，
    惟其販賣行為在意圖營利則屬同一，從而，舉凡有償交易，
    除確有反證足以認定確係另基於某種非圖利本意而轉讓毒品
    之外，自難任由販賣者諉以無營利之意思，而阻卻對其販賣
    毒品犯行之追訴。被告官鈴靜販賣第二級毒品甲基安非他命
    予證人江培瑞之犯行係屬重罪，而被告官鈴靜與證人江培瑞
    並非至親，且有金錢交易等情，已如上述，如於買賣之過程
    中無利可圖，被告官鈴靜當無甘冒觸犯刑罰之高度風險幫助
    他人取得毒品之理，是被告官鈴靜主觀上顯有營利之意圖而
    販賣第二級毒品之犯意，亦堪認定。　
　⒎依據上述證據及理由，被告官鈴靜確有以其所有門號0000000
    000號行動電話發送簡訊向證人江培瑞兜售後，再於109年4
    月4日下午5時許，在宜蘭縣○○鄉○○路0段000巷00弄00號外，
    以3,500元之價格，販賣第二級毒品甲基安非他命1包予證人
    江培瑞，犯行明確，堪予認定，應依法論科。被告官鈴靜上
    訴意旨所辯，無非係圖為卸責之詞，並無理由。
　㈡事實欄一㈡部分：　　
　⒈被告官鈴靜於109年5月30日晚間11時許，在宜蘭縣○○鄉○○路0
    段000巷0號，將其自海天醫療社團法人海天醫院合法取得，
    含第三級毒品氟硝西泮成份之第三級管制藥品服爾眠（Fall
    ep）4顆，無償轉讓予李天賜乙情，業據被告官鈴靜於警偵
    、原審及本院準備程序、審理中均供述明確(見偵3669卷第1
    0頁背面、第65頁背面、第125頁背面；原審卷第80頁、第38
    5頁、本院卷第51頁216頁)，核與證人李天賜於警詢中證述
    之情節相符(見偵3669卷第69頁至第73頁)，並有海天醫療社
    團法人海天醫院函覆被告官鈴靜近一年就醫病歷影本、服爾
    眠Fallep藥錠照片等在卷可考(見偵3669卷第126頁至第135
    頁)，且服爾眠含氟硝西泮成分為第三級毒品，為本院職務
    上已知之事實，此部分事實足堪認定。
　⒉被告官鈴靜自承交付予證人李天賜之安眠藥服爾眠4顆是在海
    天醫療社團法人海天醫院（下稱海天醫院）就診時取得，係
    經過醫生診斷後開立的，並有被告之海天醫院病歷資料在卷
    可考（見偵3669卷第126頁至第135頁），足見被告官鈴靜知
    悉服爾眠需經過醫師診斷、開立處方籤後方可取得，並非於
    市面上可以任意流通販售之商品。再依據卷附被告官鈴靜自
    海天醫院領取藥品之藥單上記載：「醫令名稱：管三Fallep
    」，藥單上即有註明Fallep係第三級管制藥品，而被告官鈴
    靜亦供承，109年5月30日晚上在宜蘭縣○○鄉○○路○○段○○巷巷
    口，手持1小包物品下車進入巷內，5分鐘後空手上車，是證
    人李天賜跟我借4顆醫生開的「FM2(安眠藥)」等語(見偵366
    9卷第10頁背面)，並於偵查中供稱：109年5月30日我拿FM2
    去他家給他，因為他說他吃不夠要跟我借，他知道我有FM2
    等語(見偵3669卷第65頁背面)，足見被告官鈴靜明知醫師開
    立之服爾眠含FM2成分。又報章雜誌及電子媒體常提及FM2被
    人不法使用做為迷姦藥物，為一般民眾耳熟能詳之毒品，被
    告官鈴靜又屬具有通常智識之人，衡情豈會對氟硝西泮即FM
    2係屬列管之毒品毫無所悉？況法律一經頒布，人民即有知
    法守法之義務，被告官鈴靜既知道上開FM2毒品取得不易，
    主觀上顯已知悉轉讓上開毒品係非法所容許之行為。是被告
    主觀上有轉讓第三級毒品之主觀犯意與客觀犯行，至為明確
    ，亦應依法論罪科刑。
二、論罪科刑部分：
　㈠被告行為後，毒品危害防制條例第4條第2項、第17條第2項規
    定已於109年1月15日修正公布，於109年7月15日施行，毒品
    危害防制條例第4條第2項原規定：「製造、運輸、販賣第二
    級毒品者，處無期徒刑或7年以上有期徒刑，得併科新臺幣1
    千萬元以下罰金。」，修正後規定：「製造、運輸、販賣第
    二級毒品者，處無期徒刑或10年以上有期徒刑，得併科新臺
    幣1千5百萬元以下罰金。」，比較修正前後之規定，修正後
    將最低法定刑度提高為10年以上有期徒刑，且罰金刑亦提高
    為新臺幣1千5百萬元，解釋上自應以修正前之規定對被告較
    有利；又毒品危害防制條例第17條第2項原規定：「犯第4條
    至第8條之罪於偵查及審判中均自白者，減輕其刑。」修正
    為：「犯第4條至第8條之罪於偵查及歷次審判中均自白者，
    減輕其刑。」，修正後偵審自白減刑之要件較修正前嚴格，
    屬於法律變更之情形，且修正後規定亦未較有利於被告，是
    綜合全部罪刑之結果比較後，本案自應適用修正前毒品危害
    防制條例第4條第2項、第17條第2項等規定。
　㈡「氟硝西泮」（Flunitrazepam，又名FM2）業經行政院於88
    年4月15日以行政院（88）台法字第16414號公告修正「毒品
    之分級及品項」（附表三），增列為第三級毒品，屬毒品危
    害防制條例第2條第2項第3款規定之第三級毒品。
　㈢核被告官鈴靜就事實欄一㈠所為，係犯修正前毒品危害防制條
    例第4條第2項之販賣第二級毒品罪；事實欄一㈡所為，係犯
    毒品危害防制條例第8條第3項之轉讓第三級毒品罪。又被告
    官鈴靜為販賣甲基安非他命前而持有該毒品之低度行為，應
    為其販賣之高度行為所吸收，均不另論罪。被告官鈴靜上開
    販賣第二級毒品、轉讓第三級毒品之行為，犯意各別，行為
    互殊，應分論併罰。
  ㈣販賣第二級毒品罪之法定刑為7年以上有期徒刑，得併科新臺
    幣1千萬元以下罰金，然同為販賣第二級毒品之人，其原因
    動機不一，犯罪情節未必盡同，或有大盤毒梟者，亦有中、
    小盤之分，甚或僅止於吸毒者友儕間為求互通有無之有償轉
    讓者亦有之，其販賣行為所造成危害社會之程度自屬有異，
    法律科處此類犯罪，所設之法定最低本刑卻同為「7年以上
    有期徒刑，得併科新臺幣1千萬元以下罰金」，不可謂不重
    。於此情形，倘依其情狀處以相當之有期徒刑，即足以懲儆
    ，並可達防衛社會之目的者，自非不可依客觀之犯行與主觀
    之惡性二者加以考量其情狀，是否有可憫恕之處，適用刑法
    第59條之規定酌量減輕其刑，期使個案裁判之量刑，能斟酌
    至當，符合比例原則。又刑事審判旨在實現刑罰權之分配的
    正義，故法院對有罪被告之科刑，應符合罪刑相當之原則，
    使輕重得宜，罰當其罪，以契合社會之法律感情，此所以刑
    法第57條明定科刑時應審酌一切情狀，尤應注意該條所列10
    款事項以為科刑輕重之標準，並於同法第59條賦予法院以裁
    量權，如認「犯罪之情狀顯可憫恕，認科以最低度刑仍嫌過
    重者，得酌量減輕其刑」，俾使法院就個案之量刑，能斟酌
    至當。而刑法第59條規定所謂「犯罪之情狀」，應審酌其犯
    罪有無可憫恕之事由，即有無特殊之原因與環境，在客觀上
    足以引起一般同情，以及宣告法定最低度刑，是否猶嫌過重
    等，以為判斷（最高法院38年度台上字第16號、45年度台上
    字第1165號、51年度台上字第899號判例意旨參照）。本案
    被告官鈴靜上開販賣第二級毒品之犯行，金額非鉅、所得不
    多，且販毒次數僅為1次，販賣對象也僅證人江培瑞一人，
    應可比為單純毒友間之互通，以其情節論之，惡性尚非重大
    不赦，雖被告官鈴靜販賣行為對於國民健康及社會秩序危害
    甚鉅，造成毒品無法根絕，惟其犯罪情狀尚認有可憫恕之處
    ，若以修正前毒品危害防制條例第4條第2項所規定之法定本
    刑論處，實屬情輕法重，在客觀上尚足以引起一般之同情，
    尚有堪資憫恕之處，本院認依其情狀處以相當之有期徒刑，
    即足以懲儆，並可達防衛社會之目的，爰適用刑法第59條規
    定就被告所犯販賣第二級毒品罪予以酌量減輕其刑。至於轉
    讓第三級毒品部分，並無情輕法種之情形，本院認並不符合
    上開減輕其刑之規定，附此敘明。
　㈤修正前毒品危害防制條例第17條第2項規定規定：「犯第4條
    至第8條之罪於偵查及審判中均自白者，減輕其刑」，旨在
    鼓勵毒販自白認罪，以開啟其自新之路，故毒販在偵查及審
    判中之歷次陳述，各有一次以上之自白者，不論其之自白，
    係出於自動或被動、簡單或詳細，並其自白後有無翻異，即
    應依法減輕其刑。又該項所謂「自白」，乃對自己之犯罪事
    實全部或主要部分為肯定供述之意。又不論該自白係出於自
    動或被動，暨其後是否翻異，均得認有該條項之適用，不以
    始終承認為必要。又自白乃對自己之犯罪事實全部或主要部
    分為肯定供述之謂，而所謂偵查階段之自白，包括被告在偵
    查輔助機關及檢察官聲請法院羈押訊問時之自白在內，審判
    階段之自白，則以案件起訴繫屬後在事實審法院任何一審級
    之一次自白，即足當之（最高法院98年度台上字第6928號判
    決、99年度台上字第4874號判決、105年度台上字第2398號
    刑事判決意旨參照）。就販賣第二級毒品部分，被告官鈴靜
    於109年6月9日警詢時、於109年6月19日偵查中、原審及本
    院準備程序時均曾自白犯罪，雖被告曾於偵查中否認主觀犯
    意，並於原審及本院審理時改口而否認犯罪，然揆諸前揭說
    明，被告暨曾於警詢、偵查中、原審及本院準備程序時就販
    賣第二級毒品予證人江培瑞部分自白，自仍有修正前毒品危
    害防制條例第17條第2項規定適用，爰依法減輕其刑，並遞
    減之。就轉讓第三級毒品部分，被告官鈴靜亦於警詢、偵查
    、原審及本院準備程序時均自白犯罪，依照上開說明，亦有
    修正前毒品危害防制條例第17條第2項規定適用，爰亦依法
    減輕其刑。
三、撤銷改判及量刑審酌理由：
　㈠被告官鈴靜上訴意旨辯稱沒有販賣第二級毒品給江培瑞不可
    採之理由，業據本院指駁如上，原審判決同此認定，以被告
    官鈴靜所犯事證明確，依法論罪科刑，認事用法均無違誤。
    再以被告官鈴靜之行為人責任為基礎，審酌被告官鈴靜不思
    以正當途徑賺取所需財物，明知毒品足以殘害人之身心健康
    ，助長社會不良風氣，竟仍基於營利之目的而販賣第二級毒
    品予他人施用及轉讓第三級毒品予他人之犯罪動機與目的，
    以及上開犯罪手段，所為非但違反政府為防制毒品危害，維
    護國民身心健康之政策，且因毒品一般具有成癮性，施用毒
    品者一旦成癮，戒除毒癮非易，間接危害社會治安，行為實
    有不該。再兼衡被告官鈴靜犯後並未能完全坦承犯行，顯未
    見悔意記取教訓，並考量被告官鈴靜販賣、轉讓毒品之對象
    分別僅1人，販賣、轉讓次數各為1次，販賣毒品之數量及金
    額非鉅，而轉讓之數量尚微，犯罪所生危害尚非重大，及自
    述國中畢業之智識程度，家裡有女兒、女婿跟兩個外孫，之
    前在工廠工作，目前待業中等一切情狀，亦堪認原審判決就
    此亦以依刑法第57條之規定，具體審酌後，就被告所犯之罪
    ，分別量處如原審判決主文所宣示之刑，並就所處得易科罰
    金之有期徒刑部分，諭知其易科罰金之折算標準，量刑亦與
    罪刑相當原則無違。被告官鈴靜及其辯護人上訴意旨另主張
    ，被告之前未曾犯有期徒刑以上之宣告，本件為初犯，被告
    素有精神疾病需要長期醫療，有卷附海軍醫院就診紀錄、身
    心障礙證明可證，顯見被告需長期治療，以不執行為適當，
    如果判有罪希望可以緩刑云云。惟被告官鈴靜既否認販賣第
    二級毒品之犯行，顯然未見悔意並記取教訓，自與宣告緩刑
    必須確實有悛悔實據認以暫不執行為適當之要件不符，是被
    告官鈴靜所犯上開二罪，均不適宜宣告緩刑，上訴意旨此部
    分之主張並無理由，自應併予駁回。
  ㈡沒收部分：
  ⒈被告官鈴靜以3,500元之價格販賣第二級毒品予證人江培瑞，
    此部分之犯罪所得，應依刑法第38條之1第1項、第3項規定
    諭知沒收，並於全部或一部不能沒收或不宜執行沒收時，追
    徵其價額。
  ⒉被告官鈴靜用以供其犯本案販賣第二級毒品所使用之物三星
    牌手機1支（含門號0000000000號SIM卡1張），業經警方發
    還，並未扣案，業據被告官鈴靜於本院審理中供述明確(本
    院卷第217頁)，原審判決就此部分，誤以為已扣案，而宣告
    沒收，尚有違誤，仍無從維持，自應撤銷改判，並由本院依
    毒品危害防制條例第19條第1項規定，宣告沒收，並依刑法
    第38條第4項規定於全部或一部不能沒收或不宜執行沒收時
    ，追徵其價額。其餘扣案之物無法證明與本案有關，不予沒
    收，附此敘明。
乙、被告范峻榮部分：
一、公訴意旨略以：被告范峻榮明知甲基安非他命係毒品危害防
    制條例第2條第2項第2款所定之第二級毒品，竟與被告官鈴
    靜共同基於販賣第二級毒品甲基安非他命之犯意聯絡，於10
    9年4月4日下午5時許，在宜蘭縣○○鄉○○路0段000巷00弄00號
    外，以3,500元之代價價格，販賣第二級毒品甲基安非他命1
    包予江培瑞，由被告范峻榮駕車搭載被告官鈴靜前往該處後
    ，被告官鈴靜將上開毒品交付江培瑞並收取價金後交付被告
    范峻榮。因認被告范峻榮涉犯修正前毒品危害防制條例第4
    條第2項販賣第二級毒品罪嫌等語。
二、公訴意旨認被告范峻榮涉犯販賣第二級毒品犯行，無非係以
    被告范峻榮之自白、共同被告官鈴靜之供述、證人江培瑞之
    證述及通訊監察譯文等為其主要論據，檢察官上訴意旨並未
    提出其他補強證據，僅爭執原審判決認事用法顯不合於經驗
    法則與論理法則等語。訊據被告范峻榮堅決否認有公訴意旨
    所指之犯行，辯稱：我與官鈴靜是男女朋友關係，109 年4 
    月4 日下午5 時我沒有開車載官鈴靜到○○路○○段○○ 巷○○弄○
    ○號外；當天江培瑞也沒有打電話給我，我不知道江培瑞與
    官鈴靜有以電話聯絡等語。本院經查：
　㈠被告范峻榮固曾於109年6月18日警詢及偵查中自白稱：我以
    官鈴靜0000000000電話與江培瑞聯絡，再駕駛車牌號碼0000
    -00號自用小客車載共同被告官鈴靜前往，到證人江培瑞家
    巷口，然後我交付共同被告官鈴靜一包黑色塑膠袋包覆的安
    非他命請共同被告官鈴靜交給證人江培瑞，並收新台幣3,50
    0元等語(見偵3669卷第106頁背面、第111頁及其背面)。然
    被告之自白，非出於強暴、脅迫、利誘、詐欺、疲勞訊問、
    違法羈押或其他不正之方法，且與事實相符者，始得為證據
    。又被告或共犯之自白，不得作為有罪判決之唯一證據，仍
    應調查其他必要之證據，以察其是否與事實相符，刑事訴訟
    法第156條第1項、第2項定有明文。是本件被告范峻榮之上
    開自白供述，必須與事實相符者，始得為證據，自不得以被
    告曾經自白，即據此為認定被告范峻榮確有公訴意旨所指之
    犯行。
　㈡本件相關通訊監察譯文並無任何關於被告范峻榮以共同被告
    官鈴靜所持門號0000000000在109 年4 月4 日下午5 時許在
    宜蘭縣○○鄉○○路0 段000 巷00弄00號附近位置，以該門號與
    證人江培瑞所持0000000000間有所謂：「叫下來」等類似訊
    息（見偵字第3669號卷第42頁，另見宜蘭地院109 年度聲監
    字第8 號、同年度聲監續字第58、117 、183 號）；又被告
    范峻榮係先稱：「…（問：109 年4 月4 日13時13分許，江
    培瑞與官鈴靜通簡訊，你是否清楚？）我不知道…（問：官
    鈴靜有無向你提起她一個朋友需要新台幣一萬塊的安非他命
    ？）有…（問：請詳述本次事件的過程？）我有一個小弟阿
    誠(戶籍在新北市新店區、年紀約莫30歲），駕駛0000-00號
    自小客車搭載官鈴靜跟我去宜蘭縣00鄉00路00 巷00弄，到
    了之後對方都沒出現，我們就回去了…」（見偵字第3669號
    卷第14頁及其反面，109 年6 月9 日警詢筆錄），嗣則稱：
    「…（問：江培瑞證稱你與官鈴靜於109 年4 月4 日17時許
    ，在宜蘭縣○○鄉○○路0 段000 巷00弄00號前賣他3500元安非
    他命2 包，有何意見？）這跟官鈴靜沒有關係，是對方打官
    鈴靜電話，是跟我講話，講電話還是LINE我忘記了，我確實
    有拿安非他命1 包給對方，對方給我多少錢我忘記了…（問
    ：安非他命是你交給對方，還是官鈴靜交給對方？）官鈴靜
    。但是官鈴靜不知道是安非他命，我是用黑色袋子包起來…
    （問：錢是誰收的？）錢是對方丟在該處附近廟的旁邊，好
    像是7000元…（問：是你去拿錢還是官鈴靜去拿錢？）官鈴
    靜有去找，找不到，我也有去找…（問：《提示卷内江培瑞照
    片》當天是否賣給此人？）是…（問：《提示109 年4 月4 日
    簡訊譯文》是誰與江培瑞互傳簡訊？）是我…（問：你賣江培
    瑞的毒品，是台北朋友的嗎？）對…（問：該人是何人？本
    名為何？如何聯絡？）他叫『豬公』本名不知道，以前都是用
    LINE聯絡，這次是江培瑞出7000元我出7000元向豬公買半兩
    的安非他命，豬公說買半兩比較便宜…（問：但是江培瑞說
    是買2 包共3500元的安非他命，你如何解釋？）安非他命哪
    有那麼便宜。我買1 包就要2500元，我那天是向江培瑞收70
    00元…（問：江培瑞證稱是將錢交給官鈴靜，你如何解釋？
    ）因為我不認識江培瑞，官鈴靜認識，因為江培瑞要買安非
    他命，所以我就問江培瑞要多少錢，找江培瑞合資…」（見
    偵字第3669號卷第66頁反面、第67頁，109 年6 月9 日檢訊
    ），依上參互以觀，被告范峻榮既不認識證人江培瑞，何以
    會與江培瑞互傳訊息、交易毒品？況其前後供述內容對於是
    否有交易毒品、或其交易金額、數量等基本情節供述不一且
    反覆，實難信實；後經警方再次提訊被告范峻榮，其再稱：
    「…江培瑞先以LINE訊息聯絡官鈴靜持用行動電話000000000
    0，但是我本人在跟江培瑞通訊息，後來我開我朋友的0000-
    00號自小客車搭載官鈴靜前往，到他家巷口傳訊息叫他下來
    ，然後我交付官鈴靜一包黑色塑膠袋包覆的物品（安非他命
    ）請官鈴靜交給江培瑞，且要收3500元，官鈴靜當時吃安眠
    藥狀況不好，他不知道裡面是什麼東西…」（見偵字第3669
    號卷第106 頁反面、第107 頁，109 年6 月18日第3 次警詢
    筆錄），在偵查程序的最後階段又否認其情：「…（問：之
    前你承認，為何現在否認？）是警察叫我承認。我不認識江
    培瑞…（問：當天是否有與江培瑞通聯？）沒有…（問：《提
    示109 年4 月4 日通訊監察譯文》有何意見？）我沒有跟江
    培瑞傳簡訊…（問：是何人傳的，是否是官鈴靜？）是官鈴
    靜傳的…（問：官鈴靜有無向江培瑞收3500元交給你？）沒
    有…」（見偵字第3669號卷第155 頁反面，109 年7 月27日
    檢訊）等情，更見被告范峻榮之「自白」供述反覆不一，已
    難認其自白確與事實相符。
　㈢共犯之自白與被告自白間，在某些情況之下固得互為補強證據，即無明顯齟齬，就「各該證據方法並非絕對不能互為補強證據。易言之，此乃屬證據證明力之範疇，設使另有其他非供述證據可以參佐，益當足憑認定。又所謂補強證據，並非以證明犯罪構成要件之全部事實為必要，倘得以佐證購毒者之指證非屬虛構，而能予保障其陳述之憑信性者，即已充足。又供述證據雖前後稍有差異或矛盾，如其基本事實之陳述尚無不同，事實審法院並非不得本於經驗及論理法則，斟酌其他情形，作合理之比較，定其取捨，非謂其中一有不符，即應全部不予採信」（見最高法院106 年度台上字第1999號判決參照），但所謂「互為補強證據」者，自應其各別之供述證據之內容，得以「互為印證」其證言之真實性獲得保障始克該當。關於同案被告官鈴靜之「自白」指述被告范峻榮涉案部分，同案被告官鈴靜為配合被告范峻榮109 年6 月18日警詢所稱：官女不知交給江培瑞的黑色包裝的東西是安非他命的說詞（即范某要為當時女友官女頂罪），即於檢訊稱：「…（問：109 年4 月4 日你是交付1 包還是2 包給江培瑞？）我拿是1 包，我有向江培瑞收3500元…（問：《提示109 年4 月4 日通訊監察譯文》是否是你與江培瑞之對話？）是…（問：是否聯繫買賣毒品？）是要跟江培瑞買，但是不了了之。我確實有賣1 件，日期忘記了，金額是3500元…（問：以上所述的交易，毒品是誰拿給你？）范峻榮…（問：范峻榮是拿1 包還是2 包給你？）1 包…（問：你是否知道范峻榮拿的那一包内裝的是安非他命？）是之後才知道…」（見偵字第3669號卷第121 頁反面，109 年6 月24日檢訊；同旨同卷第141 頁反面，109 年7 月23日檢訊），其中不僅指述證人江培瑞於109 年4 月4 日簡訊通話譯文，其實是同案共犯官鈴靜向江培瑞買毒品，而非官鈴靜在賣毒給江者外，亦否認當日交付東西是安非他命。況同案共犯官鈴靜於原審具結作證時，即稱：「…（問：《提示109 年他字505 卷第8 頁，官鈴靜與江培瑞簡訊，並告以要旨》該簡訊是妳與江培瑞之間的對話，4 月4 日13時53分時，妳跟江培瑞說『台北朋友來，現在濱海度假村，看你那能...!十！現金』，妳這句話是何意思？）我是說我要跟他買，台北的朋友來，因為他很小人，我不要直接就寫買，然後他就回我他現金很多，他沒有差我那一些，他的筆錄卻寫成360 度的不一樣，這是我要跟他買的，簡訊譯文跟筆錄，簡訊的可信度還是比較大，當天的簡訊内容是我要跟江培瑞買毒品…（問：請說明妳那個『十』是何意思？）不是『十』，是『+ 《加》』，這個好像是在做那個的時候多出來的，這個我沒有辦法，我就是說我的意思是要跟他買，要用現金買，他每次都會給你誤導，這個簡訊的意思就是要跟他買…（問：妳之前是跟法官與檢察官認罪的，如果妳是要跟江培瑞買妳為何會認罪？）如果我沒有認罪我現在可能還在裡面，因為我第一次不知道，如果我沒有承認的話，現在應該還在看守所裡面，承認犯罪才可以交保出來…」（見原審卷㈠第429 頁，109 年11月18日庭訊），另同案共犯官鈴靜於原審交互詰問過程則對於其於警、檢訊坦承有與被告范峻榮一同賣毒等犯罪事實，均拒絕回答（見原審卷㈠第430 、431 頁），顯見共犯官鈴靜之供詞亦與被告范峻榮之上開自白供述不一致，而與事實不符，依上開說明，自不足為被告范峻榮犯罪事實之證明。是檢察官上訴意旨意旨謂，證人即共同被告官鈴靜雖就聯繫方式等細節方面先後供述不一，然其於警詢、偵查中及原審羈押訊問時均證稱其與被告一起坐車去找證人江培瑞，被告並交給其1包黑色的東西，由其一個人下車將東西交給證人江培瑞並收錢等語，自難僅因其證詞就聯繫方式等細節方面略有不符或矛盾，即全盤否認其所為與本件有關之主要證述情節之真實性云云，並無可採。
　㈣關於證人江培瑞之證述部分，況證人江培瑞於原審證稱：「…
    （問：被告官鈴靜傳簡訊《提示109 他505 卷第8 頁反面，
    對話簡訊並告以要旨》109 年5 月10日下午3 時10分，被告
    官鈴靜先傳簡訊給你，問你『你那有嗎』，你回她『有阿，不
    多，半兩而已』，然後官鈴靜傳簡訊給你說『拿兩千』，你回
    她『喔，拜託我又沒在賣，不要亂了好嗎』，被告官鈴靜又問
    你『你要不要給』，你又回她『哈！怎麼會不給，只有你而已
    ，我對你始終如一，可是要晚上… 』，你是否記得這是被告
    官鈴靜要跟你買毒品，還是你要跟官鈴靜要買毒品？）沒有
    ，這個沒有毒品的交易，因為這個是開玩笑，我有毒品賣給
    她，我幹嘛還要跟她買，這個對話應該是開玩笑…（問：請
    確定是否為開玩笑？）應該是開玩笑，我怎麼可能有毒品可
    以賣給官鈴靜，這樣我就不用跟她買了…（問：你回被告官
    鈴靜『怎麼會不給，只有你而已，我對你始終如一』，這句是
    何意思？）這是開玩笑了，她跟我拿，我哪可能有毒品賣給
    她…（問：你說開玩笑是何意思，你是說你在跟被告官鈴靜
    開玩笑？）對，就是閒聊的…」（見原審卷㈠第429 頁，109 
    年11月18日庭訊）。又關於109 年4 月4 日官鈴靜與江培瑞
    間之簡訊內容部分，證人江培瑞係證稱：「…（問：《提示10
    9 他505 卷第8 頁對話簡訊，並告以要旨》簡訊一開始是被
    告官鈴靜先傳給你，她打了一個『人？』，接著你回官鈴靜打
    『做什麼』，官鈴靜跟你說『台北朋友來，現在濱海度假村，
    看你那能…！＋!現金』，然後官鈴靜跟你說『現金』，你回稱『
    現金很多』，『現金很多』這句話是何意思？）應該是說我現
    在有現金，我跟官鈴靜說我身上有很多現金…（問：為何你
    要跟被告官鈴靜講你身上有很多現金？）我要買，有現金，
    就急著要轉現金，當然是要現金…（問：接著被告官鈴靜跟
    你說『我知道』，又跟你說『我是說，我用現金跟你』，你對於
    官鈴靜跟你講『我用現金跟你』，你理解的内容為何？）那應
    該是不同一條，那個我在派出所開玩笑的…（問：你跟被告
    官鈴靜說『我用現金跟你』這句話是開完笑？）我忘記了，那
    麼久了，我現在也不知道在講什麼…（問：你的理解為何被
    告官鈴靜為何要傳『我用現金跟你』？）那麼久了，忘記了，
    不知道理解什麼…（問：接著你回被告官鈴靜『我要人，不要
    現金』，你在講什麼？）我也不知道，我現在就接不上去了
    ，我怎麼知道在講什麼，那麼久了我哪知道在講什麼，因為
    沒有下文…（問：你們後續不是說毒品買賣？）對，我也不
    知道當時在理解什麼…（問：你有無辦法回答『我要人』，這
    個『人』所指為何？）不知道，當時不知道理解什麼…（問：
    你不知道理解什麼，你為何會回覆被告官鈴靜『我要人，不
    要現金』？）對，因為當初是跟她拿東西…（問：接著也是被
    告官鈴靜先發簡訊給你，官鈴靜就催你快一點，然後官鈴靜
    在催你『要不要說一聲』，你再回官鈴靜『現金不要』，『現金
    不要』是何意？）因為我有現金跟她買，我還要現金幹什麼
    ，我不知道當時在講什麼，兜不起來…（問：你用現金跟被
    告官鈴靜買，你為何跟她說『現金不要』？）我現在不知道，
    那麼久了我記不得了。…」（見原審卷㈠第413-415 頁，109 
    年11月18日庭訊）。從上述證人江培瑞對於簡訊內容多以不
    知道當時在講什麼，上、下文完全無法解釋是官鈴靜向江培
    瑞兜售毒品，況原審經原審辯護人聲請函調被告范峻榮案發
    當時持用手機門號0000-000000 、0000-000000 向中華電信
    與台灣大哥大電信公司查詢當時之行動電話基地台移動位置
    ，僅限於宜蘭縣蘇澳鎮、宜蘭市而已（見原審卷㈠第253 、2
    54 頁），並未出現在109 年4 月4 日之下午5 時許之交易
    地點宜蘭縣○○鄉○○路0 段000 巷00弄00號附近，故依上揭簡
    訊或同案被告官鈴靜之「自白」，以及證人證人江培瑞之證
    述有諸多不一致之情節來看，均難以補強證明被告范峻榮有
    與共同被告官鈴靜共同販賣毒品之犯行。檢察官上訴意旨既
    明白指出，證人江培瑞於審理時雖證述無法確定與共同被告
    官鈴靜一同前往之人是否確為被告，然又認為其於警詢及偵
    查中之證述，與真實性無礙，非不得予以採信，顯然亦無理
    由。　
　㈤如附表所示通訊監察譯文內容，係共同被告官鈴靜與證人江
    培瑞間之對話，業據證人即共同被告官鈴靜、證人江培瑞於
    原審審理時證述明確，顯與被告范峻榮無關，亦無從據以證
    明被告范峻榮與本案販賣第二級毒品犯行有何關聯性。檢察
    官上訴意旨，以本件依被告范峻榮之自白、共同被告即共犯
    官鈴靜與證人江培瑞上開互為矛盾之供(證)述，且無從得以
    互為印證補強之證據，遽認為已達於一般人均可得確信被告
    有共同販賣第二級毒品犯行之程度，而無合理之懷疑存在云
    云，與上開法文之規範意旨不符，亦無足踩。　　　　　　
三、綜上所述，本案被告范峻榮部分，依據公訴意旨所舉之證據
    ，尚不足以證明被告范峻榮確有公訴意旨所指之共同販賣第
    二級毒品之犯行，而已達於無合理懷疑之確信心證程度。原
    審判決同此認定，以不能證明被告被告范峻榮犯罪，而依據
    刑事訴訟法第301條第1項之規定，諭知告范峻榮無罪之判決
    ，認事用法並無違誤。檢察官上訴意旨仍執前詞，認原審顯
    不合於經驗法則與論理法則云云，顯係對於原審判決認事用
    法職權行使所為之反覆爭執，並無理由，應予駁回。　　
據上論斷，應依刑事訴訟法第364、第368條、第369條第1項前段
，判決如主文。
本案經檢察官陳怡龍提起公訴，檢察官張學翰提起上訴，檢察官
洪威華到庭執行職務。
中　　華　　民　　國　　110 　年　　4 　　月　　28　　日
                  刑事第十九庭  審判長法　官  曾淑華
                                      法　官  許文章
                                      法　官  陳文貴
以上正本證明與原本無異。
被告官鈴靜販賣第二級毒品部分如不服本判決，應於收受送達後
20日內向本院提出上訴書狀，其未敘述上訴之理由者並得於提起
上訴後20日內向本院補提理由書（均須按他造當事人之人數附繕
本）「切勿逕送上級法院」。
被告官鈴靜轉讓第三級毒品部分不得上訴。
檢察官就被告范峻榮部分如不服本判決，應於收受送達後20日內
向本院提出上訴書狀，惟須受刑事妥速審判法第9條限制。其未
敘述上訴之理由者，並得於提起上訴後20日內向本院補提理由書
(均須按他造當事人之人數附繕本)「切勿逕送上級法院」。
刑事妥速審判法第9條：
除前條情形外，第二審法院維持第一審所為無罪判決，提起上訴
之理由，以下列事項為限：
一、判決所適用之法令牴觸憲法。
二、判決違背司法院解釋。
三、判決違背判例。
刑事訴訟法第 377 條至第 379 條、第 393 條第 1 款之規定，
於前項案件之審理，不適用之。
                                      書記官  俞妙樺
中　　華　　民　　國　　110 　年　　4 　　月　　28　　日
附錄：本案論罪科刑法條全文
修正前毒品危害防制條例第4條第2項
製造、運輸、販賣第二級毒品者，處無期徒刑或七年以上有期徒
刑，得併科新臺幣一千萬元以下罰金。
毒品危害防制條例第8條第3項
轉讓第三級毒品者，處3年以下有期徒刑，得併科新臺幣30萬元
以下罰金。
附表(通訊監察譯文，見偵3669卷第42頁)：

時間(109年4月4日) 監聽對象A  對方B 簡訊方向  內容 監聽對象基地台位置 13:13:37 0000000000官鈴靜 0000000000江培瑞 A -> B 人? 宜蘭縣○○鄉○○○段00地號 13:36:26 0000000000官鈴靜 0000000000江培瑞 B -> A 做什麼 宜蘭縣○○鄉○○路0段000號 13:53:01 0000000000官鈴靜 0000000000江培瑞 A -> B 台北朋友來，現在濱海渡假村，看你那能......!十!現金 宜蘭縣○○鄉○○路0段000號 13:55:42 0000000000官鈴靜 0000000000江培瑞 B -> A 現金很多 宜蘭縣○○鄉○○路0段000號 13:58:50 0000000000官鈴靜 0000000000江培瑞 A -> B 我知道 宜蘭縣○○鄉○○路0段000號 13:29:27 0000000000官鈴靜 0000000000江培瑞 A -> B 我是說我用現金跟你 宜蘭縣○○鄉○○路0段000號 14:03:11 0000000000官鈴靜 0000000000江培瑞 B -> A 我要人不要現金 宜蘭縣○○鄉○○路0段000號 14:11:30 0000000000官鈴靜 0000000000江培瑞 A -> B 快點 宜蘭縣○○鄉○○路0段000號 14:21:32 0000000000官鈴靜 0000000000江培瑞 A -> B 要不要說一聲？ 宜蘭縣○○鄉○○路0段000號 14:24:28 0000000000官鈴靜 0000000000江培瑞 B -> A 現金不要 宜蘭縣○○鄉○○路0段000號